# 请教陈版主外出经营相关问题？

提问人：xmqdp 时间：2014-03-02 18:36:48
雇佣当地员工所扣缴的个人所得税，应该不是企业负担的税金范畴，应该是借记应付职工薪酬贷记银行存款和应交税费-代扣代缴个人所得税，从这个分录看，如果企业不另外向员工收取，那相当于计入了企业的应付职工薪酬，分摊时，借记工程施工科目，贷记应付职工薪酬科目。

回答人：chenyiwei
基本赞同此观点。但要注意这类代付的税金是不能在企业所得税前扣除的。

提问人：后来居上 时间：2014-03-02 21:42:32
那就是说代扣的个税根本就不会影响到企业的成本费用了，只是一个代扣代缴的流程，是这样吗？ 另外问下：计提应付职工薪酬时是不是包括了个人所得税，我看有些企业做账时应付职工薪酬还包括了单位和个人承担的社保及公积金？（我的理解是计提是应该只包括个税及单位承担的社保及公积金部分，不知道这种理解是否正确）

回答人：chenyiwei
正常情况下，个人所得税应是从所计提的应付职工薪酬中代扣的，不能重复列入损益或成本。但你说的代为承担个税的情况，实际上是把代为承担的个税部分直接计入开发成本了。